臺灣新竹地方法院民事小額判決　　　　 94年度竹小字第214號
原　　　告　丙○○
訴訟代理人　甲○○
被　　　告　乙○○
上列當事人間請求損害賠償事件，本院於民國94年6 月15日辯論
終結，判決如下：
    主  文
被告應給付原告新臺幣捌萬玖仟捌佰捌拾玖元，及自民國九十四
年四月九日起至清償日止，按年息百分之五計算之利息。
訴訟費用由新臺幣壹仟元由被告負擔。
本判決得假執行。
    事實及理由
一、原告之聲明：除依職權宣告假執行外，餘如主文所示。
二、事實摘要：
  (一)原告主張：被告乙○○基於幫助他人實施詐欺犯罪之故意
      ，於民國93年8月27日前往新竹國際商業銀行新竹分行(下
      稱：新竹商銀新竹分行 )申請帳號0000000000
      000號之帳戶存簿、印鑑及提款卡後，即交付予真實姓
      名不詳、自稱「張美麗」之成年人所屬詐欺集團使用。而
      該真實姓名不詳之「張美麗」及所屬詐欺集團成員旋基於
      詐欺取財之故意，於同年8 月29日13時許，傳送簡訊至原
      告丙○○0000000000號行動電話內，訛稱「華
      南銀行稱有現金卡預支現金一筆新台幣(下同) 29,000元」
      ，並留下0000000000之電話號碼供查詢，原告
      因疑信用卡遭盜刷，遂撥打上開0000000000之
      電話詢問，此時該詐欺集團之成員即要求原告前去郵局提
      款機操作系統查看帳款有無轉移，原告不疑有詐，於是依
      該詐欺集團成員之指示於同日下午4 時50分許持所有之臺
      灣銀行金融卡(帳號000000000000)至臺北市
      ○○路附近郵局操作轉帳，即遭詐騙轉出金額為89889 元
      之款項至新竹商銀新竹分行帳號00000000000
      00號之被告帳戶內，原告至此始知受騙。而被告上開侵
      權行為，業經本院刑事庭判決在案。是本件被告出售其帳
      戶予詐欺集團使用，致被告受有損害，爰依民法第184 條
      規定，請求被告賠償原告受詐欺之損害89,889元，及自起
      訴狀繕本送達翌日起至清償日止，按年息百分之5 計算之
      利息。
  (二)被告經合法通知，未於言詞辯論期日到場，亦未提出書狀
      作何聲明或陳述。
三、法院之判斷：
  (一)本件原告主張之上開事實，已據其提出本院94年度易字第
      26號刑事宣示判決筆錄一紙為證，且經本院依職權調閱該
      案刑事卷宗核閱無訛，被告未到庭陳述，復未提出書狀答
      辯以供本院斟酌，則原告主張之事實，自堪信為真實。
  (二)從而，原告依據侵權行為之法律關係請求被告賠償其因遭
      詐欺所受之損害89,889元，及自起訴狀繕本送達翌日即94
      年4月9日起至清償日止，按年息百分之5 計算之利息，為
      有理由，應予准許。
  (三)本件係小額訴訟事件為被告敗訴之判決，爰依職權宣告假
      執行，並於判決時確定訴訟費用金額如主文所示。
據上論結：本件原告之訴為有理由，依民事訴訟法第 436條之23
、第436條第2項、第385條第1項前段、第78條、第436條之19第1
項、第436條之20，判決如主文。
中　　華　　民　　國　　94　　年　　6 　　月　　 30　　日
                  新竹簡易庭    法　官　王佳惠
以上正本係照原本作成。
如對本判決上訴，非以其違背法令為理由不得為之，且須於判決
送達後20日內以上訴狀記載上訴理由向本院提出上訴狀。
                                書記官　林淑瑜
中　　華　　民　　國　　94　　年　　6 　　月　　30　　日
